臺灣高等法院高雄分院刑事裁定　　　　　 96年度抗字第271號
抗 告 人即
被　　　告　甲○○
　　　　　　　　　　（現羈押於臺灣高雄看守所）
選任辯護人 陳慧敏律師
抗 告 人即
被　　　告　乙○○
　　　　　　　　　　（現羈押於臺灣高雄看守所）
選任辯護人　許乃丹律師
上列抗告人因聲請延長羈押及禁止接見通信暨聲請具保停止羈押
案件，不服臺灣高雄地方法院中華民國96年8 月7 日、96年8 月
10日裁定（96年度偵聲字第579 號、96年度偵聲字第554 號），
提起抗告，本院裁定如下：
    主  文
抗告駁回。
    理  由
一、本件抗告意旨略以：
（一）抗告人即被告（以下簡稱被告）甲○○部分：(1)被告甲○
      ○對於相關案情多已坦承，又被告甲○○已72歲高齡，身
      體有狹心症，脊椎受傷，右眼視力受損，從羈押至今，被
      告甲○○於看守所已狹心症發作2 次，每天服藥；且被告
      甲○○居4 人一間之房間，與年輕舍友溝通不良，常遭室
      友辱罵，十分痛苦，以致病情加重，如非保外就醫，隨時
      都有生命危險，應符合刑事訴訟法第114 條第3 款所定要
      件。(2)今被告甲○○既已將相關案情說明清楚，且被告甲
      ○○在調查局、偵審之陳述均相符，又本案證物均已全部
      扣押，則被告甲○○已無湮滅、偽造、變造證據或勾串共
      犯、證人之可能。
（二）抗告人即被告（以下簡稱被告）乙○○部分：(1)被告乙○
      ○單純受託父親即被告甲○○代買原料、設備，並不知道
      製造安非他命毒品；且被告乙○○有正當工作，尚有3名
      子女年幼，完全依賴被告照顧，被告不可能觸法。(2)查扣
      物品是否確有安非他命，在送鑑完成前仍有疑義，自難謂
      被告乙○○犯罪嫌疑重大。(3)被告父子同被羈押在所，終
      日煩憂不知所措。
（三）原審裁定延長羈押被告等2 人顯無理由，懇請鈞院准予將
      原裁定撤銷，並准被告等2 人具保停止羈押，讓被告得享
      天倫之樂。
二、經查：
（一）被告甲○○、乙○○等2 人因毒品危害防制條例案件，檢
      察官偵查中認彼等觸犯製造第二級毒品之罪嫌重大，且有
      事實足認有勾串共犯或證人之虞，又所犯為最輕本刑為5
      年以上有期徒刑之罪，非予羈押顯然進行追訴審判，而向
      原審法院聲請羈押，經原審法院法官訊問被告後，認被告
      甲○○、乙○○父子共同基於製造第二級毒品甲基安非他
      命之犯意聯絡，而自95年下半年起，先推由乙○○購買相
      關器具設備及翻譯製程，並由甲○○在高雄市新興區○○
      ○路290 號居所內試做甲基安非他命；繼則另夥同亦具犯
      意聯絡之黃慶海、蘇俊吉，而自96年5 月底起，在高雄市
      前鎮區○○○路53號13樓之租屋處內，正式進行甲基安非
      他命之製造等事實，業據甲○○、黃慶昌於調查局中坦言
      在卷，另乙○○、蘇俊吉分就自身曾購買相關器具設備、
      翻譯相關製程或參與調製過程等節，亦均不諱言；此外，
      並有被告之通話監聽譯文紀錄在卷，以及各該器具設備、
      載記製程之書面文件及甲基安非他命半成品扣案可憑，堪
      認被告等2 人均涉及毒品危害防制條例第4 條第2 項之製
      造第二級毒品甲基安非他命罪嫌重大，而該罪係屬最輕本
      刑5 年以上有期徒刑之重罪。又乙○○與蘇俊吉對於自身
      所涉犯行多所飾卸，而核與其餘被告之陳述及卷附監聽譯
      文所示，俱不相符，且甲○○也自偵訊起，曲詞維護其餘
      被告，足認被告等人間顯有勾串之虞，自有羈押及禁止接
      見通信之原因與必要，於96年6 月14日諭知羈押並禁止接
      見通信；嗣檢察官以羈押2 月期間即將屆滿，偵查尚未終
      結，羈押原因仍然存在，認有繼續羈押之必要，向原審法
      院聲請自96年8 月14日延長羈押2 月並禁止接見通信，經
      原審法院裁定准許在案。本院核閱卷內資料，認被告等2
      人確有上述所載之情形，被告等2 人羈押之原因尚未消滅
      ，原裁定（96年度偵聲字第579 號）諭知延長羈押2 月並
      禁止接見通信，並無不合。
（二）另被告甲○○以其就所涉犯行多已坦承，且相關證物俱遭
      查扣；又甲○○在羈押期間，因與舍友溝通不良之故，狹
      心症已發作2 次，且病情日益加重；被告乙○○則以其僅
      單純受甲○○之託代購攪拌機具，犯嫌顯然不足，均向原
      審法院聲請具保停止羈押一節，亦經原審法院依職權調取
      各相關卷宗予以審閱後，認上開羈押之原因與必要性仍然
      存在。至被告甲○○所指其罹患狹心症發作一事，經台灣
      高雄看守所醫師評估後，認甲○○目前生命徵象穩定，意
      識清楚等情，亦有該所96年8 月2 日函1 份在卷可稽，是
      以就被告甲○○部分，亦核無「現罹疾病，非保外就醫顯
      難治癒」之情事，原審因而就此部分於另案（96年度偵聲
      字第554 號）亦駁回聲請在案。本院為慎重起見，除速函
      台灣高雄看守所飭囑醫師為被告甲○○作適當診治外，並
      請該所進一步瞭解甲○○目前之病況為何？據該所覆稱：
      「該員（指甲○○）自述患有冠心症病史及二眼視力退化
      ，檢查有疑似血壓偏高症狀，經醫師評估：目前生命徵象
      穩定，意識清楚，持續給予藥物治療，建議外醫眼科及心
      臟科檢查，本所依醫囑續予妥適醫療照護」等情，復有該
      所96年8 月28日高所衛字第0969002776號函在卷足憑。準
      此而論，被告甲○○尚無刑事訴訟法第114 條第3 款「現
      罹疾病，非保外就醫顯難治癒」之情事，原裁定據予駁回
      彼等具保停止羈押之聲請，亦難謂於法無據。
三、綜上所述，本件抗告，均無理由，應予駁回。
四、據上論結，應依刑事訴訟法第412 條，裁定如主文。
中　　華　　民　　國　　96　　年　　9 　　月　　4　　日
                  刑事第九庭    審判長法  官  翁慶珍
                                      法  官  范惠瑩
                                      法  官  陳  箐
以上正本證明與原本無異。
不得再抗告。
中　　華　　民　　國　　96　　年　　9 　　月　　4　　日
　　　　　　　　　　　　　　　　　　　書記官  王婉蓉
